【裁判字號】    97,消債更,839
【裁判日期】    980707
【裁判案由】    更生事件
【裁判全文】
臺灣士林地方法院民事裁定           97年度消債更字第839號
聲  請  人
即  債務人  甲○○
代  理  人  楊嘉馹律師
上列當事人聲請更生事件，本院裁定如下：
    主  文
更生之聲請駁回。
聲請費用新臺幣壹仟元由聲請人負擔。
    理  由
一、按債務人不能清償債務或有不能清償之虞者，得依本條例所
    定更生或清算程序，清理其債務，消費者債務清理條例第3
    條定有明文。而債務人之清償能力，應綜合考量其財產、信
    用及勞力，三者均無法清償債務時，始能認為債務人缺乏清
    償能力，而屬不能清償。是判斷債務人是否有不能清償或有
    不能清償之虞，宜計算其客觀資產是否大於負債，並綜合衡
    量債權人利用一般程序追償，是否會使其陷於無法重建更生
    之困境，或使之客觀上陷於無法重建更生之具體危險。次按
    ，聲請更生或清算不合程式或不備其他要件者，法院應以裁
    定駁回之，但其情形可以補正者，法院應定期間先命補正，
    復為同條例第8 條所明定。
二、本件聲請意旨略以：伊有不能清償債務情事，以書面向最大
    債權金融機構請求共同協商債務清償方案，惟協商不成立，
    且伊無擔保或無優先權之債務總額未逾新臺幣（下同）1,20
    0 萬元，復未經法院裁定開始清算程序或宣告破產，為此聲
    請更生云云。
三、經查，聲請人甲○○主張其僅有無擔保或優先權債務，債務
    總金額計3,907,113 元，並提出債權人清冊在卷可參（見本
    院卷第10至12頁）。然聲請人名下尚有坐落臺北市○○區○
    ○段2 小段512 、518 地號土地2 筆（權利範圍各10000 分
    之261） ，暨其上同段5651建號即門牌號碼為臺北市○○區
    ○○路93號5 樓之建物及其增建物所有權全部（下稱系爭不
    動產），與汽車1 輛（聲請人自陳目前價值100,000 元），
    有其財產及收入狀況說明書、全國財產稅總歸戶財產查詢清
    單及系爭不動產登記第二類謄本在卷足憑（見本院卷第8 、
    13、179 至180 頁）。系爭不動產業因債權人遠東國際商業
    銀行股份有限公司、國泰世華銀行股份有限公司及華南商業
    銀行股份有限公司聲請本院民事執行處強制執行，經本院以
    97年度執字第14147 號受理查封，並囑託鑑定，其鑑定總價
    值為6,098,577 元，此業經本院依職權調閱前開執行案件查
    證無誤，並有本院97年度執字第14147 號執行事件之不動產
    估價報告書在卷可證（見本院卷第175 至182 頁）。準此，
    聲請人所有之財產現值（包括系爭不動產及汽車）計6,198,
    577 元，顯已超過上開負債金額。再者，聲請人雖稱其每月
    收入僅28,000元，無力償還每月應繳金額30,000元云云，惟
    其既有系爭不動產可資清償全部債務總額，縱債權人利用一
    般程序追償，客觀上亦無使聲請人陷於無法重建更生困境之
    具體危險。綜上所述，實難認聲請人有何不能清償債務或有
    不能清償之虞之情事，本件聲請既不符合消費者債務清理條
    例第3 條所定要件，且上開欠缺又屬無從補正，依首揭規定
    及說明，自應駁回其聲請。
四、至聲請人預納之鑑定費用2,000 元，則於本裁定確定後，始
    另行發還聲請人，附此敘明。
五、爰裁定如主文。
中    華    民    國    98    年    7     月     7    日
                  民事第二庭  法      官  古振暉
上為正本係照原本作成。
如不服本裁定，應於裁定送達後10日內，以書狀向本院提出抗告
，並繳納抗告費新臺幣1千元。
中    華    民    國    98    年    7     月     7    日
                              書  記  官  羅伊安


司法院資訊處製作；財團法人民間司法改革基金會備份。
